th: กลไกสปริงของคีมตัด: ไม่มีสปริง/เปิดด้วยมือ; เปิดเอง (สปริง); มีสปริง (คอยล์สปริง); มีสปริง (แหนบสปริง); อื่นๆ
sv: Fjädermekanism för saxklippare: Ingen fjäder / manuell öppning; Självöppnande (fjäder); Fjäderbelastad (spiralfjäder); Fjäderbelastad (bladfjäder); Övrigt
nb: Fjærmekanisme for avklipper: Ingen fjær / manuell åpning; Selvåpnende (fjær); Fjærbelastet (spiralfjær); Fjærbelastet (bladfjær); Annet
fi: Leikkurin jousimekanismi: Ei jousta / manuaalinen avaus; Itsestään avautuva (jousi); Jousikuormitteinen (kierrejousi); Jousikuormitteinen (lehtijousi); Muu
el: Μηχανισμός ελατηρίου ψαλιδιού κοπής: Χωρίς ελατήριο / χειροκίνητο άνοιγμα; Αυτόματο άνοιγμα (ελατήριο); Με ελατήριο (σπειροειδές ελατήριο); Με ελατήριο (έλασμα); Άλλο
zh-TW: 鐵皮剪彈簧機制: 無彈簧/手動開啟; 自動開啟 (彈簧); 彈簧加載 (螺旋彈簧); 彈簧加載 (片簧); 其他
lt-LT: Žirklių spyruoklinis mechanizmas: Be spyruoklės / atidaroma ranka; Savaime atsidarantis (spyruoklė); Spyruoklinis (sraigtinė spyruoklė); Spyruoklinis (lakštinė spyruoklė); Kita
en: Snip cutter spring mechanism: No spring / manual open; Self-opening (spring); Spring-loaded (coil spring); Spring-loaded (leaf spring); Other
ko: 가위 절단기 스프링 메커니즘: 스프링 없음/수동 열림; 자동 열림(스프링); 스프링 장착(코일 스프링); 스프링 장착(판 스프링); 기타
nl: Blikschaar veermechanisme: Geen veer/handmatig openen; Zelfopenend (veer); Met veer (spiraalveer); Met veer (bladveer); Anders
es: Mecanismo de resorte de la cuchilla de las tijeras: Sin resorte o de apertura manual; Apertura automática (resorte); Con resorte (resorte helicoidal); Con resorte (resorte de lámina); Otro
de: Federmechanismus des Fadenschneiders: Keine Feder / manuelles Öffnen; Selbstöffnend (Feder); Gefedert (Spiralfeder); Gefedert (Blattfeder); Andere
pt-PT: Mecanismo de mola do cortador: Sem mola/abertura manual; Abertura automática (mola); Acionado por mola (mola helicoidal); Acionado por mola (mola de lâmina); Outro
bg-BG: Пружинен механизъм на ножицата за рязане: Без пружина / ръчно отваряне; Самоотваряща се (пружина); С пружина (спирална пружина); С пружина (листова пружина); Друго
pl: Mechanizm sprężynowy przecinarki: Bez sprężyny / otwieranie ręczne; Samootwierający (sprężyna); Sprężynowy (sprężyna śrubowa); Sprężynowy (sprężyna piórowa); Inny
da: Fjedermekanisme for trådklipper: Ingen fjeder / manuel åbning; Selvåbnende (fjeder); Fjederbelastet (skruefjeder); Fjederbelastet (bladfjeder); Andet
ja: カッターのバネメカニズム: スプリングなし / 手動開閉; 自動開閉 (スプリング); スプリング式 (コイルスプリング); スプリング式 (板バネ); その他
hr-HR: Opružni mehanizam rezača konca: Bez opruge / ručno otvaranje; Samootvarajuće (opruga); S oprugom (zavojna opruga); S oprugom (lisnata opruga); Ostalo
pt-BR: Alicate de corte mecanismo de mola: Sem mola / abertura manual; Abertura automática (mola); Com mola (mola espiral); Com mola (mola plana); Outro
tr: Makas tipi kesici yay mekanizması: Yaysız / manuel açılan; Kendiliğinden açılan (yaylı); Yaylı (spiral yay); Yaylı (yaprak yay); Diğer
hu: Lemezvágó olló rugós mechanizmusa: Nincs rugó / kézi nyitás; Automatikus nyitású (rugós); Rugós (tekercsrugós); Rugós (laprugós); Egyéb
sl-SI: Vzmetni mehanizem škarjastih rezalnikov: Brez vzmeti/ročno odpiranje; Samoodpiralno (vzmet); Vzmetno (spiralna vzmet); Vzmetno (listnata vzmet); Drugo
zh-CN: 剪线器弹簧机构: 无弹簧/手动开启; 自动开启（弹簧）; 弹簧加载（螺旋弹簧）; 弹簧加载（板簧）; 其他
it: Meccanismo a molla del tagliaunghie: Senza molla / apertura manuale; Autoaprente (a molla); A molla (molla elicoidale); A molla (molla a balestra); Altro
cs: Pružinový mechanismus nůžek na štípání: Bez pružiny / manuální otevírání; Samootevírací (pružina); Odpružený (vinutá pružina); Odpružený (listová pružina); Jiné
ro-RO: Mecanism cu arc pentru cleștele de tăiat ață: Fără arc/deschidere manuală; Deschidere automată (arc); Cu arc (arc elicoidal); Cu arc (arc lamelar); Altele
sk-SK: Pružinový mechanizmus strihacieho noža: Bez pružiny/manuálne otváranie; Samočinné otváranie (pružina); Pružinové (vinutá pružina); Pružinové (listová pružina); Iné
ru: Пружинный механизм ножниц-кусачек: Без пружины / ручное открывание; Самооткрывающиеся (с пружиной); Подпружиненные (витая пружина); Подпружиненные (листовая пружина); Другое
fr: Mécanisme à ressort du coupe-fil: Sans ressort / ouverture manuelle; Ouverture automatique (ressort); À ressort (ressort hélicoïdal); À ressort (ressort à lames); Autre
vi: Cơ chế lò xo của kìm cắt: Không có lò xo/mở thủ công; Tự mở (lò xo); Dùng lò xo (lò xo cuộn); Dùng lò xo (nhíp); Khác